【裁判字號】    88,易,3136
【裁判日期】    890111
【裁判案由】    竊盜
【裁判全文】
臺灣板橋地方法院刑事判決                        八十八年度易字第三一三六號
    公  訴  人  臺灣板橋地方法院檢察署檢察官
    被      告  丁○○
右列被告因竊盜案件，經檢察官提起公訴（八十八年度偵字第一六三二二號），本院
判決如左：
    主  文
丁○○連續攜帶兇器毀壞門扇竊盜，處有期徒刑柒月。
    事  實
一、丁○○因違反肅清煙毒條例等案件，於民國八十五年八月三十日經臺灣臺北地方
    法院以八十五年度訴字第一二七三號判決應執行有期徒刑四年確定，於八十七年
    九月二日假釋出監，縮刑期滿日期為九十年一月十五日，竟於假釋期間不知悔改
    ，因染有施用第一級毒品海洛因之惡習，花費不貲，遂基於意圖為自己不法所有
    之概括犯意，自八十八年四月十八日起至同年五月中旬止，連續四次於日間持其
    所有、客觀上足供凶器使用之老虎鉗一支（長約二十公分，鐵製，未扣案），毀
    壞如附表所示乙○○等人住處大門附連之門鎖後，開門侵入乙○○等人住處竊取
    如附表所示之財物。嗣於八十八年五月二十五日，在台北縣板橋市○○街卅八號
    三樓之卅一，警方查獲丁○○涉嫌施用海洛因（違反毒品危害防制條例部分另由
    臺灣板橋地方法院檢察署檢察官偵辦），丁○○於有偵查犯罪職權之公務員知悉
    上開竊盜事實前，即向偵辦其違反毒品危害防制條例案件之台北市政府警察局士
    林分局警員自首。
二、案經台北市政府警察局士林分局報請臺灣板橋地方法院檢察署檢察官偵查起訴。
    理  由
一、右揭事實，業據被告丁○○於偵審中坦承不諱，核與被害人乙○○、甲○○○、
    丙○○、夏珍璣分別於警訊時及本院審理時指訴遭竊之情節相符。本件事證已臻
    明確，被告之犯行洵堪認定。
二、核被告所為，係犯刑法第三百二十一條第一項第二款、第三款之攜帶兇器毀壞門
    扇竊盜罪；被告先後四次竊盜犯行，時間緊接，犯罪構成要件相同，顯係基於概
    括之犯意反覆為之，應依連續犯之規定論以一罪並依法加重其刑；被告犯罪後，
    於有偵查犯罪職權之公務員知悉其竊盜事實前，即向台北市政府警察局士林分局
    自首，此有該分局八十八年十月二十九日函及所附警訊筆錄在卷可按，應依刑法
    第六十二條前段自首之規定及先加後減之例減輕其刑。爰審酌被告因違反肅清煙
    毒條例等案件，於八十五年八月三十日經臺灣臺北地方法院以八十五年度訴字第
    一二七三號判決應執行有期徒刑四年確定，於八十七年九月二日假釋出監，縮刑
    期滿日期為九十年一月十五日（見卷附臺灣高等法院檢察署刑案紀錄簡覆表），
    竟於假釋期間不知悔改再犯本案，及其犯罪之動機、手段、行竊之次數及犯後坦
    承犯行，態度良好等一切情狀，量處如主文所示之刑。又，被告於偵審中頗思悔
    悟，且本案係被告主動供述犯罪事實，始為警移送，於偵查中復配合警方尋出被
    害人，足見被告確有改過之心，且被告因施用毒品案件自八十八年六月二十二日
    起送戒治所強制戒治，屆滿三月後，其成效經評定為合格，無繼續戒治之必要，
    已經本院於八十八年十月二十九日以八十八年度毒聲字第六七八四號裁定停止戒
    治在案，有上開裁定影本一份附卷可憑，被告應無再犯竊盜之虞，是本院認本案
    尚無諭知被告於刑之執行前令入勞動場所強制工作之必要，附此敘明。又被告所
    有、供犯本案所用之老虎鉗一支，被告供稱已丟棄，既未扣案，又非違禁物，為
    免將來執行困難，爰不諭知沒收。
三、公訴意旨另認被告亦曾至臺北縣板橋市○○路○段二十八號之四加蓋之頂樓，竊
    取現金三萬一千餘元云云。惟按被告之自白，不得作為有罪判決之唯一證據，仍
    應調查其他必要之證據，以察其是否與事實相符，刑事訴訟法第一百五十六條第
    二項定有明文。經查：公訴人認被告有上開竊盜犯行，無非係以被告於警訊時及
    偵查中之自白為其唯一論罪依據，既無被害人之指訴，又未扣得任何贓證物，復
    查無其他積極證據足資證明被告有該次竊盜犯行，依上開說明，此部分不能證明
    被告犯罪，惟公訴意旨認此部分與前揭論罪科刑部分有連續犯之裁判上一罪關係
    ，爰不另為無罪之諭知。
據上論斷，應依刑事訴訟法第二百九十九條第一項前段，刑法第五十六條、三百二十
一條第一項第二款、第三款、第六十二條前段，判決如主文。
本案經檢察官陳明珠到庭執行職務。
中      華      民      國      八十九      年      一    月    十一    日
                                 臺灣板橋地方法院刑事第三庭
                                     法  官  樊  季  康
右正本證明與原本無異。
如不服本判決，應於判決送達後十日內，向本院提出上訴狀。
                                     書記官  馬  秀  芳
中      華      民      國      八十九      年      一    月     十七   日
附錄本案論罪科刑法條全文
刑法第三百二十一條第一項
犯竊盜罪而有左列情形之一者，處六月以上五年以下有期徒刑：
一、於夜間侵入住宅或有人居住之建築物、船艦或隱匿其內而犯之者。
二、毀越門扇、牆垣或其他安全設備而犯之者。
三、攜帶兇器而犯之者。
四、結夥三人以上而犯之者。
五、乘火災、水災或其他災害之際而犯之者。
六、在車站或埠頭而犯之者。
前項之未遂犯罰之。
附  表：
┌─┬──────┬────────┬───┬─────────────┐
│編│犯 罪 時 間 │犯  罪  地  點  │被害人│竊   得    之    財     物│
│號│            │                │      │                          │
├─┼──────┼────────┼───┼─────────────┤
│一│八十八年四月│臺北縣板橋市長安│乙○○│金戒指一枚、現金約新臺幣（│
│  │十八日之日間│街四十一號之四  │      │下同）五千元、乙○○之國民│
│  │            │                │      │身分證及健保卡各一張。    │
├─┼──────┼────────┼───┼─────────────┤
│二│八十八年五月│臺北市○○路二三│吳尤秀│古幣十餘枚（價值約數萬元）│
│  │初某日之日間│五巷七號七樓    │玲    │。                        │
├─┼──────┼────────┼───┼─────────────┤
│三│八十八年五月│臺北市○○○路三│丙○○│現金一萬餘元。            │
│  │八日之日間  │段五十五巷七號四│      │                          │
│  │            │樓              │      │                          │
├─┼──────┼────────┼───┼─────────────┤
│四│八十八年五月│臺北縣永和市環河│夏珍璣│現金一萬元、相機二台（價值│
│  │中旬某日之日│西街一段十七號五│      │約三萬元）。              │
│  │間          │樓              │      │                          │
└─┴──────┴────────┴───┴─────────────┘


司法院資訊處製作；財團法人民間司法改革基金會備份。
